臺灣臺中地方法院民事判決　九十一年度小字第一號
　　原　　　告　隆隘公寓大廈管理維護有限公司
　　法定代理人　丁○○
　　訴訟代理人　乙○○
　　被　　　告
　　法定代理人　陳文彬
　　訴訟代理人　甲○○
右當事人間請求給付違約金事件，本院判決如左：
    主      文
被告應給付原告新臺幣柒萬伍仟元，及自民國九十一年八月二十一日起至清償日止，
按週年利率百分之五計算之利息。
訴訟費用由被告負擔新臺幣壹仟貳佰壹拾伍元，餘由原告負擔。
本判決得假執行，但被告如於假執行程序實施前，以新臺幣柒萬陸仟貳佰壹拾伍元為
原告預供擔保後，得免為假執行。
    事實及理由
甲、原告方面：
  一、聲明：如主文第一項所示。
  二、陳述：被告於民國九十一年五月間，與原告簽訂綜合管理服務契約，約定由原
      告進行被告所屬位於臺中市○○路之「住福社區」大樓之管理維護服務工作，
      契約期間自九十一年五月三十一日起至九十二年五月三十一日止。詎被告嗣卻
      拒不履行合約，並拒絕原告派駐人員進入社區進行管理，被告自屬違約。依兩
      造間所簽訂之綜合管理服務合約書第三條約定，違約者須給付違約金新臺幣（
      下同）七萬五千元，原告爰訴請被告給付，並自起訴狀繕本送達翌日起至清償
      日止，按週年利率百分之五計算利息。
  三、證據：提出綜合管理服務合約書一份、九十一年六月十一日、廿四日原告催告
      被告確認進駐函文及被告九十一年六月廿七日回函各一紙為證（均為影本）。
乙、被告方面：
  一、聲明：原告之訴駁回，如受不利之判決，願供擔保，請准宣告免為假執行。
  二、陳述：被告之主任委員一職，業於九十一年八月九日由丙○○改選為陳文彬，
      合先陳明。另被告所屬之「住福社區」，原即委由訴外人「天下公寓大廈管理
      維護股份有限公司」（下稱天下管理公司）負責管理，管理期間自九十年十一
      月一日起至九十一年十月三十一日止，被告之前任主任委員陳元諭在原有之管
      理維護契約尚未屆滿前，未經管理委員會開會決議，即於九十一年五月間擅自
      與原告另行簽訂系爭綜合管理服務合約，系爭合約既未經管理委員會開會決議
      ，自屬無效，原告據以訴請被告給付違約金及利息，自非有據。
  三、證據：提出被告與天下管理公司間之委任管理維護業務契約書影本一份為證。
丙、得心證之理由：
  一、查原告上開主張業據提出綜合管理服務合約書一份、九十一年六月十一日、廿
      四日催告被告確認進駐函及被告前任主任委員陳元諭在九十一年六月廿七日回
      函一紙為證（均為影本），核屬相符。被告對其前任主任委員丙○○於任期中
      曾與原告簽訂系爭綜合管理服務合約書一節，並不爭執，惟以前任主任委員陳
      元諭在原有之管理維護契約尚未屆滿前，未經管理委員會開會決議，而擅自與
      原告簽訂系爭綜合管理服務契約，自屬無效等語，資為答辯。
  二、按公寓大廈應成立管理委員會或推選管理負責人。公寓大廈成立管理委員會者
      ，應由管理委員互推一人為主任委員，主任委員對外代表管理委員會。管理委
      員會之職務如下：九、管理服務人之委任、僱傭及監督。公寓大廈管理條例第
      二十七條第一、二項、第三十四條第九款，定有明文。查被告之前任主任委員
      丙○○在其合法任期中，依法對外代表被告，則其以被告代表人身分與原告簽
      訂系爭綜合管理服務合約書，其訂約之法律上效果，自應歸屬於被告承擔或享
      有，縱其內部作業程序上未經管理委員會決議通過，惟亦不得對抗善意之契約
      相對人，進而主張系爭綜合管理服務合約書無效。故被告所為上開抗辯，核非
      有據。
  三、從而，被告原任代表人丙○○在其合法任期內，與原告簽訂之綜合管理服務契
      約，約定由原告進行被告所屬坐落臺中市○○路之「住福社區」之管理服務工
      作，被告既未依約履行，且拒絕原告所派駐之人員進入社區進行管理維護工作
      ，自屬違約。則原告依兩造間所簽訂之系爭管理服務合約書第三條約定，訴請
      被告給付違約金七萬五千元，及自九十一年八月二十一日（即起訴狀繕本送達
      翌日）起至清償日止，按週年利率百分之五計算之利息，為有理由，應予准許
      。本件係訴訟標的金額在壹拾萬元以下之小額訴訟，且為被告敗訴判決，爰依
      民事訴訟法第四百三十六條之二十規定，依職權宣告假執行；被告另陳明願供
      擔保請准免為假執行，爰酌定相當之擔保金額併予宣告。
丁、據上論結，本件原告之訴為有理由，依民事訴訟法第四百三十六條之二十三、第
    四百三十六條第二項、第七十八條、第八十三條第一項前段、第四百三十六條之
    十九、第四百三十六條之二十、第四百三十六條之二十三、第四百三十六條、第
    三百九十二條第二項，判決如主文。
中　　　華　　　民　　　國　　九十一　　年　　　十　　　月　　三十一　　日
                                  臺灣臺中地方法院民事第三庭
~B法　　　官　林宗成
右為正本係照原本作成
如不服本判決，應於送達後廿日內，以判決違背法令為理由，向本院提出上訴狀並表
明上訴理由（上訴理由應表明一、原判決所違背之法令及其具體內容；二、依訴訟資
料可認為原判決有違背法令之具體事實），如於本判決宣示後送達前提起上訴者，應
於判決送達後廿日內補提上訴理由書（須附繕本）。
中　　　華　　　民　　　國　　九十一　　年　　　十　　　月　　三十一　　日
~B法院書記官
